ACORDAO-COMPLETO-2539687

ACÓRDÃO DE RELAÇÃO

ACÓRDÃO DE RELAÇÃO 1406/2022 ATA 22/2022 - PLENÁRIO

Acórdão 1406/2022-TCU-Plenário
	Considerando que esta Corte de Contas, por meio do Acórdão 828/2019-TCU-Segunda Câmara, resolveu julgar irregulares as contas do Sr. Raimundo Nonato Sampaio, condenando-o em débito e aplicando-lhe multa;
	Considerando que neste momento o responsável acima mencionado ingressa com recurso de revisão (R002, peças 179 a 183) ;
	Considerando que, conforme exposto no exame preliminar efetuado pela Serur, com o qual concordou o Ministério Público junto a esta Corte, a peça recursal apresentada contra o Acórdão 828/2019-TCU-Segunda Câmara não preenche os requisitos específicos exigidos para a admissão de recurso de revisão, previstos nos incisos do artigo 35 da Lei Orgânica do TCU;
	Considerando que o recorrente limita-se, essencialmente, a mostrar o seu inconformismo com as decisões deste Tribunal, invocando hipótese legal compatível com o recurso de revisão, sem, contudo, satisfazê-la materialmente;
	ACORDAM os ministros do Tribunal de Contas da União, reunidos em sessão de Plenário, considerando as razões contidas nos pareceres de peças 233 e 237, e com fundamento nos artigos 35 da Lei 8.443/92; 143, inciso IV, alínea "b" e § 3º, e 278, § 2º, do Regimento Interno, em não conhecer do recurso de revisão interposto pelo Sr. Raimundo Nonato Sampaio, e em determinar seja comunicado aos interessados o teor da presente deliberação, juntamente com reprodução do exame de admissibilidade efetuado pela Secretaria de Recursos.
1. Processo TC-Processo 000.435/2014-7 (RECURSO DE REVISÃO EM TOMADA DE CONTAS ESPECIAL) 
	1.1. Apensos: Processo 038.195/2021-6 (COBRANÇA EXECUTIVA) ; Processo 038.194/2021-0 (COBRANÇA EXECUTIVA) ; Processo 038.190/2021-4 (COBRANÇA EXECUTIVA) ; Processo 038.191/2021-0 (COBRANÇA EXECUTIVA) ; Processo 038.192/2021-7 (COBRANÇA EXECUTIVA) ; Processo 038.193/2021-3 (COBRANÇA EXECUTIVA) 
	1.2. Responsáveis: Egidio Monteiro da Silva (XXX.271.713-XX) ; João Andreza Filho (XXX.580.513-XX) ; Raimundo Nonato Sampaio (XXX.876.163-XX) ; Rita Maria Sampaio Barros (XXX.001.313-XX) .
	1.3. Recorrente: Raimundo Nonato Sampaio (XXX.876.163-XX) .
	1.4. Órgão/Entidade: Prefeitura Municipal de Zé Doca - MA.
	1.5. Relator: Ministro Aroldo Cedraz.
	1.6. Representante do Ministério Público: Procurador Rodrigo Medeiros de Lima.
	1.7. Relator da deliberação recorrida: Ministro Augusto Nardes
	1.8. Unidades Técnicas: Secretaria de Recursos (Serur) ; Secretaria de Controle Externo de Tomada de Contas Especial (SecexTCE) .
	1.9. Representação legal: Antonia Iranilda Pontes da Silva, Aidil Lucena Carvalho (12.584/OAB-MA) e outros, representando Egidio Monteiro da Silva. 
	1.10. Determinações/Recomendações/Orientações: não há.

Prefeitura Municipal de Zé Doca - MA.

Egidio Monteiro da Silva (XXX.271.713-XX); João Andreza Filho (XXX.580.513-XX); Raimundo Nonato Sampaio (XXX.876.163-XX); Rita Maria Sampaio Barros (XXX.001.313-XX).

RAIMUNDO NONATO SAMPAIO

RAIMUNDO NONATO SAMPAIO e outros

AROLDO CEDRAZ

Ministro Augusto Nardes

Antonia Iranilda Pontes da Silva, Aidil Lucena Carvalho (12.584/OAB-MA) e outros, representando Egidio Monteiro da Silva.

Procurador Rodrigo Medeiros de Lima.

TOMADA DE CONTAS ESPECIAL (TCE)

Secretaria de Recursos (Serur); Secretaria de Controle Externo de Tomada de Contas Especial (SecexTCE).